臺灣臺南地方法院刑事判決
109年度侵訴字第85號
公  訴  人  臺灣臺南地方檢察署檢察官
被      告  楊景杉


選任辯護人  王建強律師
(法扶律師)          
上列被告因妨害性自主案件，經檢察官提起公訴（109年度偵字
第19155號），本院判決如下：
    主  文
乙○○對於未滿十四歲之女子犯強制猥褻罪，共伍罪，各處有期徒
刑參年貳月，應執行有期徒刑參年陸月。
    事  實
一、乙○○平日即在址設臺南市○○區○○里000號○○朝天宮活動，代
    號ACOOO-A109177號（民國00年0月生，真實姓名年籍詳卷；
    下稱甲童）之祖母則在上址朝天宮擔任廟婆，甲童於課後經
    常前往上址朝天宮與祖母相伴，乙○○明知甲童為未滿14歲之
    女子，性觀念未臻成熟，無適切表達同意或拒絕之性自主決
    定能力，甚或於甲童已明顯表達不願意之情況下，仍基於對
    於未滿14歲之女子為強制猥褻之犯意，於109年7月15日即甲
    童升國小五年級之暑假開始之日起至同年8月7日止下午某時
    之期間內，趁甲童獨自1人在上址朝天宮泡茶區域把玩手機
    時，違反甲童之意願，強行撫摸甲童胸部、下體，甚而親吻
    甲童胸部，乙○○以此等方式對甲童為強制猥褻行為得逞，期
    間共計5次。嗣因有民眾目睹，旋通知甲童所就讀之國小，
    經學校通報並報警後，始為警循線查悉上情。
二、案經臺南市政府警察局婦幼警察隊移送臺灣臺南地方檢察署
    檢察官偵查起訴。
    理  由
壹、證據能力方面
一、按被告以外之人於審判外之言詞或書面陳述，除法律有規定
    者外，不得作為證據；又按被告以外之人於審判外之陳述，
    雖不符刑事訴訟法第159條之1至第159條之4之規定，而經當
    事人於審判程序同意作為證據，法院審酌該言詞陳述或書面
    陳述作成時之情況，認為適當者，亦得為證據，刑事訴訟法
    第159條第1項、第159條之5第1項分別定有明文。
二、經查：本判決所引用屬於傳聞證據之部分，檢察官、被告及
    辯護人於審理時，對證據能力均表示無意見，基於尊重當事
    人對於傳聞證據之處分權，及證據資料愈豐富愈有助於真實
    發現之理念，本院審酌該等證據作成時情況，並無違法取證
    之瑕疵，且無顯不可信之情形，以之作為證據應屬適當，自
    均有證據能力。另外，非屬傳聞證據部分，其取得之程序合
    法，且與本案相關聯，自均具證據能力。
貳、認定犯罪事實所憑之證據及理由
一、訊據被告乙○○固坦承於上開時地，對未滿14歲之甲童為撫摸
    胸部、下體，甚至親吻甲童胸部等猥褻行為，次數共計5次
    ，惟矢口否認有違反甲童之意願；辯護人則為被告辯護稱：
    由甲童之警詢筆錄：「(你有把他的手推開嗎?)沒有」、「(
    你有無罵過他?)沒有」、「(你剛才講被告有摸你5到10次，
    後續這幾次你看到被告時，有無閃躲?)沒有」，足見被告並
    無強制行為。又甲童於偵查中雖曾稱「有假裝拿東西要K他
    」，但經檢察官訊問，被告有何反應時，甲童亦答稱「他就
    走掉」，由被告見甲童拿東西要K他時，就馬上走掉，更可
    見被告無何違反甲童之意願。另甲童於案發時，並無身體、
    意識及精神上之障礙，故非該當刑法第225條第2項所指其他
    相類之情形，而應論依刑法第227條第2項論處，始為正辦等
    情。
二、經查：
  ㈠被告於上開時地，對未滿14歲之甲童為撫摸胸部、下體，甚
    至親吻甲童胸部等猥褻行為，次數共計5次等情，除據被告
    自承屬實外，復有甲童於警詢及偵查中之指訴、109年8月7 
    內庄朝天宮內之監視器錄影光碟及翻拍照片共32張、甲童之
    個人戶籍資料等在卷可稽，此部分事實洵堪認定。
　㈡被告及其辯護人雖爭執過程中沒有強迫甲童，應論以刑法第2
    27條第2項之罪，且甲童於偵查中亦證述：「(監視器拍到這
    個男生有摸你胸部?)有」、「(你當時有跟他講什麼話嗎?)
    沒有」、「(你有把他的手推開嗎?)沒有」、「(他摸你的時
    候你有什麼反應?)嚇到，我要動的時候我擔心手機掉下去」
    、「(被告這樣摸你，你心裡有什麼感覺?)很討厭」、「(你
    有無罵過他?)沒有」、「(你剛才講被告有摸你5到10次，後
    續這幾次你看到被告時，有無閃躲?)沒有」、「(你為什麼
    沒有想說他又靠近你會對你做什麼事情?)我沒有想那麼多，
    我都在看手機」等語，似乎甲童在過程中未曾表示不願意。
    然：
　⒈甲童於偵查中同時亦證述：「(你剛才說討厭被告做這樣的行
    為，從監視器來看，被告摸你的時間很長，將近1個小時之
    久，你怎麼沒有想說要如何拒絕他或抵抗他?)如果沒有手機
    ，我會假裝拿東西要K他」、「(你剛才說你曾經假裝拿東西
    K他，他有什麼反應?)他就走掉」等語，足見甲童並非不曾
    以行動為拒絕之表示，且被告亦知悉甲童不願意，然被告僅
    係先走掉，之後又再犯(至少再犯下述監視器所拍攝到之202
    0年8月7日該次)。再對照卷附監視器翻拍照片，編號5(監視
    器時間2020/08/07 16：39：52)照片可見，被告將右手放在
    甲童左肩附近，甲童左手拿著手機，眼睛仍一直注視著手機
    ，右手則抓住被告之右手；另於編號21(監視器時間2020/08
    /07 17：38：09)照片，被告將右手伸入甲童上衣左側，甲
    童左手仍持著手機，右手則隔著衣服抓住被告之右手，且臉
    部呈現皺眉、呲牙裂嘴之表情。由上開2張照片，更可見甲
    童在遭猥褻之過程中，曾經不止一次以行動表達意願。被告
    明知此點而故意漠視，難謂無違反甲童之意願。
　⒉按刑法第221條第1項妨害性自主罪，所謂「違反意願之方法
    」而為性交，並不以同條項所列舉之強暴、脅迫、恐嚇或催
    眠術等方法為限，祇要行為人主觀上具備侵害被害人性自主
    之行使、維護，以任何違反被害人意願之方法為性交者，均
    屬之，易言之，凡足以造成被害人性決定自主意願受妨害之
    任何手段即屬該當。因此，性交行為，祇須行為人施用上開
    手段而於違反被害人性意願失其性自主之情況下為之，即與
    本罪所定之要件相符，至行為人所用之方法是否以使被害人
    處於不能抗拒、難以抗拒或無從抗拒之狀態，俱與本罪之成
    立無關。另參照聯合國「兒童權利公約」（西元0000年0 月
    0 日生效）第19條第1 項所定：「簽約國應採取一切立法、
    行政、社會與教育措施，防止兒童（該公約所稱『兒童』係
    指未滿18歲之人）…遭受身心脅迫、傷害或虐待、遺棄或疏
    忽之對待以及包括性強暴之不當待遇或剝削」之意旨，以及
    「公民與政治權利國際公約」第24條第1 項：「每一兒童應
    有權享受家庭、社會和國家為其未成年地位給予的必要保護
    措施…」、「經濟社會文化權利國際公約」第10條第3 項：
    「應為一切兒童和少年採取特殊的保護和協助措施…」等規
    定（按：公民與政治權利國際公約及經濟社會文化權利國際
    公約施行法第2 條明定：兩公約所揭示保障人權之規定，具
    有國內法律效力），自應由保護該未滿14歲之被害人角度解
    釋「違反被害人意願之方法」之意涵(本院107年度侵訴字第
    76號判決可資參照 )。而綜觀本案發當時，現場除被告及甲
    童2人外，並無其他人在場，此節業據被告自承無訛，對甲
    童而言，求助上已有空間之阻隔，並非毫無障礙，且甲童年
    紀尚幼，自我保護及警覺之意識本就較成年人為弱，當下又
    專注於玩手機，更難期待甲童會意識到自身權益已遭受到嚴
    重侵犯，而拚命或一直不斷反抗，或放下手機離開現場。因
    此自難以甲童對遭猥褻乙事，從未對外訴說、或甲童僅有短
    暫及輕微抗拒、或被告所辯，其未強迫甲童等等理由，而為
    被告有利之認定。　
　㈢綜上所述，被告所辯均不足採信，本案事證明確，被告犯行
    洵堪認定。　
二、論罪科刑　　
　  核被告所為，均係犯刑法第224條之1、第222條第1項第2款
    之對未滿14歲之女子犯強制猥褻罪。被告於109年8月7日當
    日，先後數次對甲童為撫摸胸部、下體或親吻胸部，係於密
    切接近之時間，在同一地點為之，侵害之法益相同，應視為
    同一行為之數個舉動，而論以接續犯。被告所犯上開5罪間
    ，犯意各別、行為互殊，應分論併罰。爰審酌被告見甲童年
    幼可欺，竟罔顧甲童心理、人格發展尚未健全性，多次不顧
    甲童之意願，而加以猥褻，對甲童身心已造成之相當程度之
    傷害，迄今尚未為任何賠償，兼衡被告犯後坦認部分犯行之
    態度，及其教育程度為國中畢業，有肢體上之障礙，現無業
    ，獨居等家庭經濟狀況等一切情狀，量處如主文所示之刑，
    復考量各罪之犯罪時間接近，犯罪手段、所侵害之法益相同
    ，及定執行刑恤刑之目的等因素，定其應執行刑。
據上論斷，應依刑事訴訟法第299條第1項前段，刑法第224條之1
、第51條第5款，判決如主文。
本案經檢察官彭盛智提起公訴，檢察官甲○○到庭執行職務。
中　　華　　民　　國　　110 　年　　4 　　月　　28　　日
　　　　　　　　　刑事第十二庭  審判長法　官　包梅真
　　　　　　　　　
　　　　　　　　　                    法  官  莊政達
　　　　　　　　　
　　　　　　　　　                    法  官  陳貽明
以上正本證明與原本無異。
如不服本判決應於收受本判決後20日內向本院提出上訴書狀，並
應敘述具體理由。其未敘述上訴理由者，應於上訴期間屆滿後20
日內向本院補提理由書狀（均須按他造當事人之人數附繕本）「
切勿逕送上級法院」。 
　　　　　　　　　　　　　　　　　    書記官  薛雯庭
中　　華　　民　　國　　110 　年　　4 　　月　　29　　日
附錄法條：
中華民國刑法第224條之1（加重強制猥褻罪）
犯前條之罪而有第222條第1項各款情形之一者，處3年以上10年
以下有期徒刑。

中華民國刑法第222條（加重強制性交罪）
犯前條之罪而有下列情形之一者，處7年以上有期徒刑：
一、二人以上共同犯之者。
二、對未滿十四歲之男女犯之者。
三、對精神、身體障礙或其他心智缺陷之人犯之者。
四、以藥劑犯之者。
五、對被害人施以凌虐者。
六、利用駕駛供公眾或不特定人運輸之交通工具之機會犯之者。
七、侵入住宅或有人居住之建築物、船艦或隱匿其內犯之者。
八、攜帶兇器犯之者。
前項之未遂犯罰之。